臺灣桃園地方法院刑事裁定
111年度提字第52號
聲請人即
被逮捕人    陳宏勳



上列聲請人因公共危險案件，經聲請人向本院聲請提審，本院裁
定如下：
    主  文
聲請駁回，陳宏勳並解返臺灣桃園地方檢察署。
    理  由
一、聲請意旨略以：聲請人即被逮捕人陳宏勳於民國111年6月1
    日因公共危險案件遭警方逮捕，但當時是上午7點多，伊才
    剛打開門，摩托車還沒有推出來，引擎也沒有發動，警察就
    衝過來，然後要伊接受酒測，警察拿水瓶只給伊喝兩小口，
    就要伊呼氣，警察逮捕過程不合法，為此聲請提審等語。
二、按人民被法院以外之任何機關逮捕、拘禁時，其本人或他人
    得向逮捕、拘禁地之地方法院聲請提審。法院審查後，認為
    不應逮捕、拘禁者，應即裁定釋放；認為應予逮捕、拘禁者
    ，以裁定駁回之，並將被逮捕、拘禁人解返原解交之機關。
    提審法第1條第1項前段、第9條第1項分別定有明文。復按現
    行犯，不問何人得逕行逮捕之。犯罪在實施中或實施後即時
    發覺者，為現行犯；無偵查犯罪權限之人逮捕現行犯者，應
    即送交檢察官、司法警察官或司法警察。司法警察官、司法
    警察逮捕或接受現行犯者，應即解送檢察官。但所犯最重本
    刑為1年以下有期徒刑、拘役或專科罰金之罪、告訴或請求
    乃論之罪，其告訴或請求已經撤回或已逾告訴期間者，得經
    檢察官之許可，不予解送。對於第1項逮捕現行犯之人，應
    詢其姓名、住所或居所及逮捕之事由，刑事訴訟法第88條第
    1項、第2項、第92條亦分別有所明定。又提審制度僅係法院
    即時審查逮捕、拘禁程序之合法性之制度，非在認定被逮捕
    、拘禁人有無被逮捕、拘禁之本案實體原因及有無被逮捕、
    拘禁之必要性，故其採行之證據法則，僅以自由證明為已足
    。
三、聲請人雖否認有公共危險犯行，並辯稱：警察逮捕程序不合
    法云云，然查，聲請人有於111年6月1日上午7時52分許，在
    桃園市○鎮區○○路000巷00號前，接受呼氣酒精測試，測得其
    呼氣酒精濃度達每公升0.32毫克等情，有酒精測定紀錄表在
    卷可稽。又執行逮捕之警員彭賢祐於本院訊問時陳稱：伊今
    天並不是特意要去找聲請人，伊是要去找他家旁邊的通緝犯
    ，伊一停好車往回走的時候，剛好看到聲請人他們家的家門
    打開，伊看到機車是發動的狀態，而且有引擎發動的聲音，
    聲請人可能是心虛，就馬上關上引擎，往家裡跑，伊就上前
    抓住他，有聞到他身上有酒味，伊就詢問聲請人有無喝酒，
    聲請人一開始矢口否認，但過程中又不斷要求警察給他喝摩
    托車內的飲料，聲請人一直說只要喝那個飲料，不然不接受
    酒測，後來還是有給聲請人喝那瓶飲料，而且聲請人之前就
    已經用水漱口很多次了，聲請人喝完雪碧後，伊還是有給他
    喝水等語，且執行逮捕之警員林盈甄亦陳稱：逮捕的過程就
    如同警員彭賢祐所述，伊下車的時候看到聲請人騎機車出來
    門口，聲請人看到我們就很緊張的把引擎關掉，用腳往回推
    ，但可能是推不動，就下車用跑的回家，之後的過程就如同
    警員彭賢祐所述等語，可認聲請人遭警方查獲前，已經發動
    機車引擎，並有行駛之舉動甚明，又本院當庭勘驗警員提供
    之密錄器錄影畫面，可見聲請人在受測前不斷要求飲用自備
    的飲料，並多次推拒受測，嗣聲請人取得飲料後，確有飲用
    數口等情，堪認其形跡詭異，是綜合上情，堪認本件確有相
    當理由懷疑聲請人涉犯刑法第185條之3第1項第1款之公共危
    險犯行而屬現行犯甚明，從而聲請人係遭桃園市政府警察局
    平鎮分局北勢派出所員警依法當場逮捕，核與刑事訴訟法第
    88條第1項、第92條之規定相符。綜上，聲請人聲請提審為
    無理由，應予駁回，並解返臺灣桃園地方檢察署。
四、依提審法第9條第1項後段，裁定如主文。　　　　
中　　華　　民　　國　　111 　年　　6 　　月　　1 　　日
                刑事第十八庭  法　官　姚懿珊
以上正本證明與原本無異。
如不服本裁定，應於裁定送達後5 日內向本院提出抗告狀。
　　　　　　　　　　　　　　　書記官　張妤安
中　　華　　民　　國　　111 　年　　6 　　月　　1 　　日